# 利率风险-受限制的货币资金

提问人：ccj2012 时间：2017-03-08 00:45:15
审计报告附注中通常有“金融工具及风险管理”的披露，其中利率风险中，是否应该包括受限制的货币资金，请教。

回答人：chenyiwei
理论上货币资金（库存现金除外）也受到利率风险影响，但一般情况下货币资金的利率较低，不将此项列入。